Inventaris van het archief van de Nederlandse Vertegenwoordiging in Ecuador (Quito), 1947-1954
Nationaal Archief, Den Haag
Ministerie van Buitenlandse Zaken, Nederlandse Vertegenwoordiging in Ecuador te Quito
Vertegenwoordiging Ecuador
1947-1954
Z57
0.75 meter; 90 inventarisnummers.
Normale geschreven, getypte en gedrukte documenten, geen bijzondere handschriften.
Nationaal Archief, Den Haag
Vice-Consulaat te Quito (1947-1952)
Kanselarij te Quito (1952-1954)
Het archief bevat gegevens over de inrichting van het consulaat en de personele bezetting daarvan, over de vrijgeving van door de Duitsers in beslag genomen eigendommen en vermogen, over territoriale wateren, over de Nederlandse kolonie aldaar en over de politieke en economische ontwikkeling en de binnen- en buitenlandse betrekkingen van Ecuador.
Archiefvorming
Geschiedenis van de archiefvormer
Geschiedenis Ecuador
De republiek Ecuador ontstond pas in 1830. Voor de tijd had het gebied bekendheid gekregen onder namen als: het "Koninkrijk Quito"en de "Onafhankelijke Staat Quito".
Het grondgebied maakte onderdeel uit van de Spaanse koloniën in Zuid- en Midden-Amerika. Op 24 mei 1822 werd het door troepen van Simón Bolivar bij de slag van Pinchincha bevrijd, waarna het gedurende acht jaar samen met Venezuela en Colombia de confederatie Gran Colombia vormde. Venezuela maakte zich hieruit in 1828 al weer los, Ecuador volgde 2 jaar later. Juan José Flores, een Venezolaanse generaal, werd de eerste president. Hij vestigde een militaire dictatuur, die onder zijn opvolgers bleef gehandhaafd.
In 1860 werd de burger en conservatief Gabriel García Moreno tot president gekozen. Hij werd Ecuadors eerste grote staatsman. Zijn belangrijkste streven was om van het land een eenheid te maken. Aangezien van nationalisme in Ecuador nog nauwelijks sprake was, besloot hij het katholieke geloof als bindend element te gebruiken. Met steun van de kerk en de grote landeigenaren hield hij de militairen onder de duim. Tegelijkertijd werkte hij hard aan de ontwikkeling van het land door de bouw van scholen en de verbetering van de infrastructuur. Er werd b.v. een begin gemaakt met de aanleg van de spoorweg Guayaquil-Quito. Toen Moreno in 1875 probeerde om voor de derde maal herkozen te worden als president, werd hij vermoord door liberale tegenstanders. Die kwamen hiermee niet direkt aan de macht, maar hun invloed groeide, vooral in de kuststreken.
Eloy Alfaro werd de eerste grote liberale leider. Hij plaatste zich in 1895 aan het hoofd van een volksleger, waarmee hij het binnenland introk en de regeringstroepen versloeg. In 1897 werd hij tot president uitgeroepen. Onder het bewind van Alfaro en zijn opvolger Generaal Leonidas Plaza werden de principes van het liberalisme doorgevoerd. Ondanks tussentijdse burgeroorlogen: scheiding van staat en kerk; vrijheid van meningsuiting en persvrijheid; openbaar onderwijs; de instelling van een Burgerlijke stand; afschaffing van de doodstraf; onteigening van grote kerkelijke bezittingen, enzovoorts.
Van werkelijke democratische tendensen was overigens geen sprake. Het economische leven in Ecuador werd gecontroleerd door de 'Bank voor Handel en Landontwikkeling'. Er was een enorme industriële groei en de plantages floreerden, maar de wereldrecessie had ook zijn weerslag op het leven in Ecuador en er braken opstanden uit: eerst in 1922 zonder succes onder de arbeiders aan de kust, daarna in 1925 onder de hoofdzakelijk uit het binnenland afkomstige militairen. De militairen handelden in eerste instantie uit ideële motieven. Zij wilden met hun revolutie de vestiging van de een werkelijke democratie bewerkstelligen. Er werd een einde gemaakt aan de heerschappij van de 'Bank voor Handel en Landontwikkeling' en er werd een junta ingesteld om het land te regeren, bestaande uit militairen, bankiers en industriëlen. Er kwam een nieuwe 'Centrale Bank' en de sucre (de nationale munteenheid) werd aan de dollar gekoppeld. In de nu volgende periode zouden de militairen het steeds weer als hun plicht zien om uit naam van het volk te interveniëren in de politieke machtsverhoudingen.
Pas toen bij de vrije verkiezingen van 1948 Galo Plaza Lasso, zoon van oud-president Generaal Leonidas Plaza, tot president werd gekozen, brak er een tijd aan, waarin werkelijk en met succes naar een democratisering van het land werd gestreefd. Dit succes kan worden afgeleid uit het feit dat de militairen, noch tijdens Plaza's presidentschap, noch tijdens dat van zijn opvolger dr. Velasco Ibara, in hebben gegrepen in de politiek. Zelfs een conflict, dat Velasco Ibarra oudergewoonte met het leger kreeg - hij was al tweemaal voortijdig door het leger afgezet als president - kon deze keer zonder noemenswaardig wapengekletter worden opgelost. Velasco Ibarra kon aanblijven tot de verkiezingen van 1956.
De Nederlandse vertegenwoordiging in Quito (1945-1956)
Tot 1945 werden de Nederlandse belangen in Ecuador behartigd door een Nederlandse zaakgelastigde, gevestigd in Bogota en door twee honoraire consuls, gevestigd in Guayaquil en Quito
zie ook de inleiding op de inventaris van het archief van het honorair consulaat in Quito.
. Deze toestand werd na de oorlog als onbevredigend ervaren. Voor het herstel van de handel leek het beter om een gezant aan te stellen in plaats van een zaakgelastigde. Daarom werd in 1945 de heer C.H.J. Schuller tot Peursum benoemd tot Buitengewoon Gezant en Gevolmachtigd Minister bij de regeringen van Colombia en Ecuador
Londens Archief DBD-Quito: Nederlandse Vertegenwoordiging, 1945.
. Ook op consulair niveau moest er een wijziging komen, aangezien de heer H. Bryhn, de honorair consul in Quito, zijn ontslagaanvraag had ingediend. Schuller tot Peursum kreeg opdracht om na aankomst in Bogota een voostel te maken voor een reorganisatie van de consulaire dienst in Ecuador. Hij kwam tot de conclusie, dat de benoeming van een gezant bij de Ecuadoriaanse regering tot hogere verwachtingen had geleid met betrekking tot de duur en frequentie van diens bezoeken aan dit land. Vooral omdat men graag een uitbreiding wilde van het aantal diplomatieke missies in Ecuador om de monopoliepositie van de Verenigde Staten te kunnen afzwakken.
Het zou gunstig kunnen zijn om een Nederlandse beroepskracht aan te stellen in Quito, met een zodanige rang dat hij toegang zou hebben tot de Ecuadoriaanse regeringskringen. Deze persoon zou tevens belast moeten worden met de belangenbehartiging van de in Ecuador verblijvende Nederlanders en hun bedrijven. De in Quito woonachtige Nederlanders, die geschikt waren voor het consulschap, behoorden allen tot het personeel van de Nederlandse bedrijven. Bij een conflict in hun eigen bedrijf zouden ze niet objectief kunnen handelen. Schuller tot Peursum vond daarom, dat er een buitenstaander moest komen ter vervanging van Bryhn. Hij stelde tenslotte voor om zijn neef Jonkheer B.J. Elias aan te stellen tot Consul ad interim en Bewaarder van de archieven van het gezantschap
bij het departement ingekomen brief d.d. 8 augustus 1946 nr. 70380, in dossier 102 Ecuador/Quito, deel I
. Op 3 september 1946 werd Elias voor drie jaar benoemd tot vice-consul op persoonlijke titel
KB 35, d.d. 3 september 1946
. Aan het eind van deze drie jaar moest de positie van de post in Quito opnieuw in overweging worden genomen. De Ecuadoriaanse economie was in elkaar gestort en men vond in Den Haag een beroepskracht niet rendabel. Door allerlei omstandigheden bleef de zaak hangende tot eind 1951. Toen moest Elias, wiens recht op groot-verlof voortdurend was uitgesteld, Quito om dringende gezondheidsredenen enige tijd verlaten.
In Den Haag besloot men nu, na opnieuw adviezen te hebben ingewonnen, de post toch te laten bestaan en zelfs om te zetten in een kanselarij onder leiding van een Tijdelijk Zaakgelastigde. De kanselarij zou zich voornamelijk met handelsbevordering moeten bezighouden - het Nederlandse bedrijfsleven had weer allerlei plannen voor Zuid-Amerika en het was wel gemakkelijk wanneer de Tijdelijk Zaakgelastigde was ingevoerd in de plaatselijke omstandigheden. De heer Elias kon aanblijven en kreeg de titel van tijdelijk Zaakgelastigde met de rang van tweede gezantschapssecretaris
Zie de uitgaande telex aan Bogota d.d. 5 maart 1952, nr. 13000, in dossier 131 DBD Elias, deel II
.
In maart 1952 werd hij als zodanig ingeleid bij de Ecuadoriaanse regering. Daarnaast bleef Elias werkzaam als vice-consul. Deze nieuwe situatie bleef bestaan tot 1956. In dat jaar kwam er in Quito een zelfstandig gezantschap, terwijl Elias naar Montreal werd gezonden.
Geraadpleegde bronnen
Londens Archief
DBD Quito, Nederlandse Vertegenwoordiging, 1945
Departementsarchief
10 Ecuador/Guayaquil, deel I: 1945-1954
102 Ecuador/Quito, deel I: 1945-1952
131 DBD Elias,
deel I: 1946-1950
Elias, deel II: 1951-1954
Elias, deel III: 1955-1958
150 Quito, Post-en Archiefzaken: 1985-..
151.0 Quito, archiefadministratie, deel I: 1945-1954
151.0 Quito, deel II: 1970
151.0 Quito, archiefadministratie, deel III: 1979-1983
151.111 Quito, 1954
153.0 Quito, overdracht en vernietiging, deel I: 1960
153.0 Quito, archiefadministratie, deel II: 1965-1974
153.0 Quito, deel III, 1975-1984
Geraadpleegde literatuur
Edwin Lieuwen Arms an Politics in Latin America, Council on Foreign Relations/Frederich A. Proeger, Inc. New York, 1960
Lilo Linke Ecuador, country of contrasts, Royal Institute of International Affairs/ Oxford University Press, London/New York, 1954
Inventaris van het archief van het honorair consulaat te Quito, 1938-1946. Hieruit de inleiding.
Geschiedenis van het archiefbeheer
De hierna volgende inventaris beschrijft het archief van de Nederlandse vertegenwoordiging in Quito, dat is gevormd in de periode 1947-1954. Voordat de definitieve inventarisatie van dit archief ter hand werd genomen, was er al van alles mee gebeurd. Oorspronkelijk viel het archief in twee delen uiteen. Het eerste deel, afkomstig van het vice-consulaat, 1947-1952, was grotendeels geordend op agendanummer. Naast deze numerieke serie bestonden er enkele bijzondere dossiers. Er was een persoonlijk dossier van Elias; er was een dossier 'Instructies'; een dossier 'personeelsinstructies'; een dossier 'persoonlijk informatie'; en een dossier 'monsteren'
zie de aanduidingen in het agendaboek, 1947-1952
.
Het tweede deel, vanaf april 1952, was ingedeeld volgens de code van het ministerie van Buitenlandse Zaken en was afkomstig van de kanselarij van de Tijdelijk Zaakgelastigde
zie dossier 151.111 Quito - 1954
. Bij de inspectie in 1958 bleek dat het oude archief bestond uit 30 mappen
zie dossier 151.0 Quito, archiefadministratie - deel I
. In 1960 werd het gedeelte van vóór 1945 uitgedund en overgedragen aan Den Haag. Het betrof hier het archief van het honorair consulaat
zie verder de inleiding op de inventaris van dit archief en dossier 153.0 Quito, overdracht en vernietiging, I
.
Uit het overige archief werd in de daarop volgende jaren regelmatig vernietigd. In 1963 werd overgegaan tot de blokvorming van het archief betreffende de periode 1945-1954. Uit de dossierlijst die daarbij is gemaakt, blijkt dat men bij deze blokvorming de oude orde heeft verstoord
zie de bijlage bij de brief van Quito d.d. 23 september 1963, nr. 142070 in dossier 151.0 Quito, deel I.
. Het oude archief van het vice-consulaat werd omgewerkt naar de archiefcode van het ministerie van Buitenlandse Zaken en de stukken werden ingevoegd in de dossiers van het gezantschap. In totaal werden 9 cm archief en 7 1/2 cm agendaboeken voor verzending gereed gemaakt. De overdracht aan Den Haag had echter pas in 1970 plaats en werd onmiddellijk gevolgd door de overdracht van nog een aantal dossiers, kasboeken en agendaboeken. Enkele dossiers uit het eerste blok bleven echter zeker achter in Quito
vergl. De dossieropgaven bij de ing. Brief d.d. 28 oktober 1970, nr. 213417 en bij de ingekomen brieven d.d. 10 november 1970, nor. 225012 en d.d. 20 november 1970,
nr. 230429 in dossier 151.0 Quito, deel II
. Verder werden van diverse codenummers nog helemaal geen dossiers overgedragen. In de inspectierapporten van 1979 en 1983 werd van dossiers behorend tot het eerste blok geen gewag meer gemaakt. De oorzaak hiervan is, dat de rest van het archief van voor 1964 in 1970 niet werd geblokt. Pas in 1979 werd een opgave gemaakt van het nog aanwezige oud-archief tot 1964
zie de ing. Brief d.d. 13 november 1979, nr. 326623 in dossier 153.0 Quito deel III
. Het betrof nu 2 1/2 m archief
zie het inspectierapport van 1979 in dossier 151.0 Quito, deel III
. Om onduidelijke redenen is dit archief weer niet overgedragen aan het departement. Pas in 1986 werd tenslotte het oud-archief van Quito betreffende de periode 1945-1974 naar Den Haag opgestuurd in verband met de sluiting van de post. Het geheim-archief werd apart verzonden, m.u.v. het geheim-archief van het eerste blok, dat ooit al eens was opgenomen in het gewoon archief.
Door het personeelsgebrek had men deze keer geen lijsten gemaakt van de opgezonden dossiers, wel was het archief in het verleden geschoond.
De verwerving van het archief
Overbrenging van een overheidsarchief
Inhoud en structuur van het archief
2.05
Selectie en vernietiging
In de loop der jaren is er regelmatig uit de dossiers vernietigd. De stukken van het eerste blok zijn bij de laatste inventarisatie in 1987 bijeen gebracht en nogmaals geschoond volgens de vernietigingsbeschikking van 1960
zie de 'verklaring van Vernietiging' op pag. VIII
. Het archief beslaat nu in totaal 6 archiefdozen (54 cm).
Ordening van het archief
Aangezien op de post in principe blokvorming op het archief was toegepast is deze door mij gehandhaafd en verder toegepast op de niet-geblokte onderwerpsdossiers. Na nog een opschoning werden de stukken van het eerste blok beschreven en opnieuw verpakt. Er zijn geen oude toegangen bij het eerste blok. Wel is er tijdens de bewerking een index gemakt van de belangrijkste in de dossiers voorkomende namen en begrippen. Hierin zijn in principe geen namen en begrippen opgenomen die in de beschrijvingen van de inventarisnummers voorkomen. Tenslotte is er een concordans vervaardigd, waarin de oude code-indelingen verwijzen naar de huidige inventarisnummers.
Aanwijzingen voor de gebruiker
Openbaarheidsbeperkingen
Deels openbaar, deels beperkt openbaar (A).
Materiële beperkingen
Aanvraaginstructie
Openbare archiefstukken kunnen online worden aangevraagd en gereserveerd. U kunt dit ook via de terminals in de studiezaal van het Nationaal Archief doen. Om te kunnen reserveren dient u de volgende stappen te volgen:
U maakt een profiel aan op www.gahetna.nl, en logt vervolgens in
Via de archiefinventaris (alleen de beschrijvingen met rode nummers) selecteert u het gewenste archiefstuk door op de knop 'Reserveren' te klikken
In het volgende scherm geeft u aan op welke dag u het archiefstuk wilt inzien
Indien u zich bevindt in de studiezaal en een tafelnummer heeft ontvangen kunt u dit nummer vermelden. Als u geen tafelnummer heeft kunt u tafelnummer 777 laten staan
Vervolgens bevestigt u uw reservering door deze te versturen.
Verwant materiaal
Beschikbaarheid van kopieën
Verwante archieven
Het archief van het Honorair Consulaat te Quito (2.05.137) bevat verwant materiaal.
Index op namen en zaken
Begrip Inventarisnummer
Aardbevingsramp 64 72
Abdicatgie 27
Aera 45
Agencies ultramar riedel & co 45
Alemana de agencies c.a. 59
Alphen de veer van e/v holster ajm 30
Anti-protestantisme 72
Arbitrage 31. 32
Archief Guayquil 17
Argentinie 50. 54. 77
Arne (accion revolucionaria nacionalista ecuatoriana) 72
Avianca 45
Banda, de heer 22
Bary de a & co n.v. 30
Bastide al gc 37
Beheersinstituut, het nederlandse 30
België 76
Bender f 84
Bernhard, prins, reizen 24 28
Betalingsakkooord 54
Biermann s 38
Bijvanck gm 07 19
Bolicvar simon 48
Bolivia 76
Bondsrepubliek Duitsland 54
Brazilië 76
Bryhn h 23
Buijs aj 37
Builenpest 42
Capell r 37
Cardon pv 83
Casa wiking s.a. 58
Cfp (concentracion de fuerzas populares) 72
Chacon m. c 52
Chanange gl 58
Chilli 50. 54. 76
Colombia 54
Contra-revolutie 1947 26
Conventie van Santiago de chile (19520 29
Corporacio comercial roca ca 58
Cyprus-kwestie 77
Decreet 468 32
Deportatie naar de usa 58
Dierenziektes 43
Diplomatieke dienst, opleiding 69
Economische rapportage 03
Economische unie 50
Ecuador 1855, pondenlening 48
Eguez j. 74
Eguez jh 22
Eisenhower M. - Reis 72. 77
El Salvador 76
Erkenning diplomas 63
Espinoza palacios r 58
Export 56
Fao - directeur-generaal 83
Fenandes ds 38
Flamingos 71
Flota mercanta gran colombiana 44
Frankrijk 54
Galapagos 71
Geloofsbrieven 19
Goebertus wh 15
Grensconflict 73
Griekenland 77
Groot-brittanië 76
Guzman e 15
Ham van der gmj 37
Handelsbetrekkingen 03
Handelsverdrag 51 54 55
Handelsvorderingen 59
Hazes jm 15
Holland h - reis 77
Holster js 09
Honduras 76
Huurkontrakt 06
Iacac (inter american commercial arbitration commission) 32
Immigratie - rapport kleijn 63
Import 56
Indonesië 76. 83
International rayon trading company 58
Invoerbepalingen 32
Invordering schuld 31
Israël 76
Italië 54
Juliana, koningin - froning 27
Ketel, de heer 37
Kleffens van en 87
Kleffens van mr. 90
Kleijn a 63
Klm 46
Kroning 27
Kunstschatten, bescherming van 86
Kustvaart 44
Lafronte v 75
Lara jw 09 10 12
Larrea, cm 22
Loja 42
Lokaal personeel 09 10 11 12 13
Louwes sl 82
Lozano r 11
Luchtvaartovereenkomsten 45
Mancheno, kolonel 26
Martinez cobo jr 85
Medeaccrediterings 07
Meetbegunstigingsoverenkomst 51
Militaire staatsgrepen 72
Minimax 38
Mond- en klauwzeer 43
Montalvo m 71
Morales c 74
Nationale economische raad 72
Navarro jg 06
Nederlandse kolonie 40
Nederlandse kolonie - Guayaquil 04
Nederlandse kolonie Quito 03
Niwin 65
Noorwegen 54
Nottebohm g 59
Nottebohm k 59
Ocice (officina coordinatora de immigracion y colonizacion del Ecuador) 63
Onassis as 29
Onderwijscongres 68
Ontvijanding 30
Opleiding diplomatieke dienst 69
Ortiz gs 13
Oud-consul 22 23 39
Palacios re 58
Panama 76
Panes a 30
Panes e 30
Pensioen 67
Pers-censuur 72
Petroleumwinning 62
Philips-raxane n.v. 43
Ponce n 75
Pondenlening 48
Pootaardappelen 60
Portugal 77
Prom & co 59
Pula 42
Quevedo a 88
Resort guayaquil 05
Ressort Quito 05
Reyre aa 22 39
Riedel ce 59
Rimboekist 65
Robinson e/v bokhorst eb 67
Roca je 58
Rosenberg mj 07
Rovello van noort j 35
Rudolf blik bv 38
Salazar lf 22
Sandelowsky g 35
Santa mariana de jesus 70
Schaefer e/v soeters ha 12
Scheepvaartverdrag 51 55
Schotel aa 14
Schotel h 15
Schotel j 14 15
Schotel jm 14 15 16
Schotel p - nationaliteit 40
Schoutendorp, de heer 57
Schuller tot peursum chj 07
Sedta (sociedad ecuatoriana de transportes aereos) 58
Seligman, de heer 37
Shell 62
Shell - terugtrekking uit Ecuador 12
Soeters hjr 08
Sovjet-unie 53
Spanje 76
Staat van beleg 26
Standardoil 62
Status post 05
Stols e 12
Stols eamm 09 13
Sykkens g 41
Tekeningsbevoegdheid 16
Tinovereenkomst, internationale 89
Tsjechoslowakije 53 76
Uitvoerbepalingen 32
Ultramarestrading company s.a. 30
Vaticaanstad 76
Vee-export 61
Veearstenijkundige dienst 43
Veiligheidsraad- lidmaatschap ecuador 75
Venezuela 76
Verenigde staten 76 77 79 83
Vice-consulaat guayaquil 15
Vissersijconflict 29
Visserijzone 29
Viteri lafronte h 88
Vlagdiscriminatie 44
Vriendschapsverdrag 55
Watersnoodramp 1953 66
Wereldbank 48
Wijck van der hm jonkheer 07
Wilhemmina, koningin abdicatie 27
Woehlermann, de heer 58
Wolff e/v klein h 30
Zeller a 58
Zeller rj 37
Zonneveld h 15
Zuiveringsonderzoek 22
Zwarte lijst 30 58
Zweden 54
Concordans
Concordans van oude code naar inventarisnummer
-- 71
103 03, 04, 05
07, 08, 14
15, 16, 17
39, 75
11 06
111 06
13 07, 08, 09
10, 11, 12
13
139 69
217.4 72
23 20
24 07, 19
26 25
261 21
261.2 22, 23, 24
262.1 24
270.2 47
271.1 26
271.4 07, 19, 27
272 28
28 74
281 74
31 29, 30
311 29
313.121 30
313.122 30, 58
313.22 30
315 18
316.2 31, 32
317.1 33, 51
317.2 34
321.210.4 35
321.213 35
322 59
322.4 36
334.0 30, 37
335.611 38
413 40
413.02 37
413.101 41
413.132 59
431 42, 43
434 43
553 44
554 45, 46, 47
80
600 56
601.1 52
610.300 53
611 48, 56
611.442 56
611.7 56, 57
612.0 48, 49
612.2 49
613.211.41 51
613.211.411 51, 89
613.211.412 51, 54, 55
613.412 54
614.1 60
614.3 43, 61
614.51 62
65 63
650 63
712 64, 66
725 65
731.6 67
75 66
751 40
812 68
812.02 --
817.22 70
911 72, 77
911.23 72
912 29, 50, 73
74, 77
912.0 76
912.11 74
912.13 73
912.2 72, 77
912.21 76
913.411.1 78
921 79
995 81
996 82, 83
998 84, 85, 86
999 78
999.132.2 87
999.21 76
999.211 87
999.22 88
999.25 90
Beschrijving van de series en archiefbestanddelen
- ALGEMEEN, A.
  - Agenda van het vice-consulaat deel 1, 4 maart 1947 (1) - 5 maart 1950 (92)., 1947-1950; 1
  - Agenda van het vice-consulaat deel 2, 5 maart 1950 (93 ) - 4 augustus 1952 (157)., 1950-1952; 2
    het agendaboek van het gezantschap betreffende de jaren 1952-1956 is te vinden bij het archief van Quito betreffende de periode 1955-1964.
- ORGANISATIE, B.
  - Quito-werkzaamheden van de post (103). Stukken betreffende een onderzoek van het ministerie van buitenlandse zaken in Den Haag naar de bijdrage die het gezantschap Quito levert aan de Nederlandse-Ecuadoriaanse betrekkingen., 1954; 3
  - Quito-dienstreizen (103). Verslagen van dientreizen naar Guayaquil, met daaruit voortvloeiende correspondentie., 1947-1954; 4
  - Ressortsindeling (103). Stukken betreffende de wijziging van de ressortsindeling van Ecuador in verband met de wijziging van de status van de Nederlandse posten in Quito en Guayaquil., 1953; 5
  - Huisvesting kanselarij (11;11l). Stukken betreffende de huur van een gebouw voor de huisvesting van de kanselarij en de tijdelijk zaakgelastigde; met een ondertekend afschrift van het huurkontrakt., 1954; 6
  - De nederlandse gezant in Bogota (13;103;24;271.4). Stukken betreffende de benoeming en het vertrek van de Nederlandse gezanten te Bogota en hun medeaccreditering in Ecuador., 1947-1950; 7
    op naam toegankelijk via de index.
  - Quito - hoofd van de post (13). Stukken betreffende de waarneming van het consulschap te Quito door hjr. Soeters., 1951-1952; 8
  - Quito-personeel van de post (13). Stukken betreffende mevrouw a.j.m. Holster- van Alphen de Veer., 1952-1953; 9
  - (13). Stukken betreffende Jorge W. Lara., 1947-1951; 10
  - (13). Stukken betreffende Raul Lozano., 1947-1951; 11
  - (13). Stukken betreffende Huberta A Soeters-Schaefer., 1947-1949; 12
  - (13). Stukken betreffende Eva A.M.M. Stols., 1952; 13
  - Guayaquil - hoofd van de post (103). Stukken betreffende het overlijden van consul-generaal Juan Schotel., 1949; 14
  - Guayaguil - vervanging consul (103). Stukken betreffende het ontslag van de vice-consul en de benoeming van een plaatsvervanger voor de consul te Guayaquil en betreffende het hierdoor ontstane misverstand over de titel waarnemend vice-consul., 1947-1951; 15
  - Guayquil - tekeningsbevoegdheid (103). Stukken betreffende een noodmaatregel voor het legaliseren van scheepsbrieven tijdens een onverwachte afwezigheid van de consul., 1953; 16
  - Guayaquil - archief (103). Stukken betreffende de inhoud en de overdracht van het archief van het consulaat te Guayaquil., 1949-1954; 17
- PROTOCOL, C.
  - Kontakt met de regering van Ecuador (315). Brief van vice-consul Elias aan de nederlandse gezant in Bogota betreffende de wijze van aanbieden van nota's aan de regering van Ecuador., 1951; 18
  - Overhandiging geloofsbrieven (24;271.4). Stukken betreffende de overhandiging door G.M. Bijvanck van zijn geloofsbrieven aan de regering van Ecuador., 1951-1952; 19
  - Guayaquil - corps consulair (23). Stukken betreffende het Nederlandse standpunt inzake een geschil over de benoeming van een nieuwe deken van het corps consulair te Guayaquil., 1953; 20
  - Uitreiking Nederlandse decoraties (261). Stukken betreffende de toekenning van onderscheidingen naar aanleiding van de tussen Nederland en Ecuador gesloten luchtvaartovereenkomst., 1954-1955; 21
  - (261.2). Stukken betreffende de toekenning, de uitreiking en de eventuele intrekking van Nederlandse onderscheidingen aan met name genoemde Ecuadorianen., 1948-1950; 22
    op naam toegankelijk via de index,